臺灣高雄地方法院民事判決
111年度勞小字第74號
原      告  鄭安利  
被      告  伊特妮有限公司

法定代理人  OSES ELIANA DEBORA

訴訟代理人  SHMARIAHU NADAV

上列當事人間請求給付工資等事件，本院於民國111年11月23日
言詞辯論終結，判決如下：
    主  文
被告應給付原告新臺幣70,677元。
被告應提繳新臺幣1,703元至原告於勞動部勞工保險局之勞工退
休金個人專戶。
原告其餘之訴駁回。
訴訟費用新臺幣1,000元由被告負擔。
本判決第一、二項得假執行。但被告如分別以新臺幣70,677元、
1,703元為原告預供擔保，各得免為假執行。 　　　　
    事實及理由
一、按訴狀送達後，原告不得將原訴變更或追加他訴，但擴張或
    減縮應受判決事項之聲明者，不在此限，民事訴訟法第255
    條第1項第3款定有明文。原告起訴時原請求被告給付新臺幣
    (下同)94,876元(含積欠工資44,610元、國定假日出勤加班
    費12,000元、生育給付短少損失4,666元、育嬰津貼短少損
    失33,600元；見勞小專調卷第13、15頁)；嗣於民國111年7
    月20日審理時變更聲明，請求被告給付97,011元（積欠工資
    、國定假日出勤加班費分別變更為43,745元、15,000元，其
    餘金額不變；見本院卷第24頁)，合於前揭規定，應予准許
    。
二、原告主張：
(一)原告自109年9月29日起受僱於被告，擔任產品櫃台銷售員，
    約定每月薪資45,000元，惟自110年6月1日起，於原告懷孕
    生產前夕（110年6月17日分娩），被告未與原告協商，即任
    意將原告每月薪資調降為31,800元，違反勞動基準法（下稱
    勞基法）第51條之規定，且原告於國定假日出勤，被告亦未
    給付加班費，又因被告調降原告勞保投保薪資，致原告受有
    生育給付、育嬰津貼短少及勞工退休金（下稱勞退金）差額
    之損害，分述如下：
　①積欠工資43,745元：110年6月至110年8月11日被告應給付原
    告工資106,500元，惟被告6月至8月僅分別給付1,067元、33
    ,068元及28,620元，尚應給付差額43,745元。
　②國定假日出勤工資15,000元：原告分別於109年10月1日（中
    秋節）、10月9日（國慶日補假）、10月10日（國慶日）、1
    10年1月1日（元旦）、2月11日(除夕）、2月12日（農曆初
    一）、2月16日（農曆初五補假）、3月1日（和平紀念日補
    假）、4月3日及4月4日（清明節、兒童節）出勤，被告未給
    付加班費，被告應給付原告國定假日出勤加班費15,000元（
    1,500元×10天＝15,000元）。
　③生育給付短少損失4,666‬元：原告薪資為45,000元，被告應
    依投保級距45,800元為原告投保勞保，原告本得依投保薪資
    45,800元申請生育給付91,600元(45,800元×2個月=91,600元
    )，惟被告任意調降投保薪資，致勞保局僅給付86,934元，
    故被告應賠償原告生育給付短少損害4,666‬元(91,600元－86
    ,934元＝4,666‬元)。
　④育嬰津貼短少損失33,600元：原告於產假後留職停薪，於育
    嬰留職停薪期間，可請領育嬰留職停薪津貼，惟被告任意調
    降投保薪資，致原告無法依平均月投保薪資45,800元申請育
    嬰留職停薪津貼，故被告應賠償育嬰津貼短少損害33,600元
    【(45,800元-31,800元)×80％＝33,600元】。
　⑤提撥勞退金2,520元：被告於110年6月將原告薪資調降為31,8
    00元，被告應依月提繳工資級距45,800元補提繳110年6月至
    8月共計2,520元【(45,800元-31,800元)×6％×3個月＝2,520元
    】至原告於勞保局之勞退金專戶。
(二)聲明：⑴被告應給付原告97,011元。⑵被告應提撥2,520元至
    原告於勞動部勞工保險局之勞退金個人專戶。
三、被告則以：原告面試時，被告即告知勞動條件會有變動，且
    被告公司更動原告薪資時，亦有請教高雄市政府勞工局訪視
    員戴婷君，而除原告以外，其餘員工均同意更動薪資，因原
    告懷孕，被告欲將原告調整為辦公室之工作，仍為原告所拒
    絕；國定假日出勤加班費部分，被告均已給付；另生育給付
    及育嬰津貼等，應係由勞保局支付予原告，原告不得向被告
    請求等語。並聲明：原告之訴駁回。
四、本院之判斷：
(一)原告主張其自109年9月29日起受僱於被告，擔任產品櫃台銷
    售員，約定每月薪資45,000元，自110年6月1日起，被告未
    經原告同意，即將原告薪資調降為31,800元，嗣原告於110
    年6月17日分娩等情，為被告所不爭執，並有員工合約、勞
    保局110年11月3日保普核字第110078062405號函可按（見本
    院卷第24頁、第41至45頁、勞小專調卷第67頁），自堪信為
    真實。
(二)原告請求被告給付前開款項，有無理由，分述如下：
　①積欠工資：
　⑴按「工資由勞雇雙方議定之。但不得低於基本工資。」、「
    勞動契約應依本法有關規定約定下列事項：三、工資之議定
    、調整、計算、結算及給付之日期與方法有關事項。」，勞
    基法第21條第1項、勞基法施行細則第7條第3款分別定有明
    文。蓋工資為勞工及其家屬維持生活之重要來源，工資之調
    降須由勞雇雙方互為合意，始為合法。次按「勞工因普通傷
    害、疾病或生理原因必須治療或休養者，得在左列規定範圍
    內請普通傷病假：一、未住院者，一年內合計不得超過30日
    。經醫師診斷…懷孕期間需安胎休養者，其治療或休養期間
    ，併入住院傷病假計算。普通傷病假一年內未超過30日部分
    ，工資折半發給…。」勞工請假規則第4條第1項第1款、第2
    項、第3項前段分別定有明文。另按「勞工每七日中應有二
    日之休息，其中一日為例假，一日為休息日」、 「第36條
    所定之例假、休息日、第37條所定之休假及第38條所定之特
    別休假，工資應由雇主照給。」勞基法第36條第1項、第39
    條前段規定甚明。再按「女工分娩前後，應停止工作，給予
    產假八星期；妊娠三個月以上流產者，應停止工作，給予產
    假四星期。 前項女工受僱工作在六個月以上者，停止工作
    期間工資照給；未滿六個月者減半發給。」勞基法第50條亦
    有明定。　　
　⑵本件被告未經原告同意，逕將原告每月薪資45,000元調降為3
    1,800元，兩造簽訂之員工合約，亦未有關於工資調整之相
    關約定（見本院卷第41至45頁），是兩造既未達成調整薪資
    之合意，被告自應依勞動契約之約定，按月給付薪資45,000
    元予原告。
  ⑶原告請求被告給付110年6月1日至8月11日之薪資106,500元（
    45,000元＋45,000元＋16,500元＝106,500元）。查原告於110
    年6月17日分娩，其請產假時，已受僱被告逾六個月，被告
    於原告產假八週期間，應給付全薪。原告於110年4月19日至
    同年6月1日請安胎假計30天，此為兩造所不爭執（見本院卷
    第138頁），原告於110年6月10日至16日再請安胎假，因其
    前請安胎假已滿30日，原告自不得請求被告給付110年6月10
    日至16日之工資。又勞工每7日應有1日例假、1日為休息日
    ，被告亦不爭執原告每月有8天之休假（見本院卷第139頁）
    ，依前揭規定，工資應由雇主照給。則就原告110年6月份之
    薪資，其於110年6月1日請安胎假，被告應發給折半工資750
    元（45,000元÷30日＝1,500元，1,500元×1/2＝750元），110
    年6月之8天休假工資12,000元（1,500元×8日＝12,000元）及
    14天產假工資21,000元（1,500元×14日＝21,000元），原告
    於110年6月份可請求之薪資為33,750元，加計110年7月份薪
    資45,000元及8月1日至11日產假薪資16,500元，被告應給付
    原告95,250元（33,700元＋45,000元＋16,500元＝95,250元）
    ，扣除被告已給付原告62,755元（1,067元＋33,068元＋28,62
    0元＝62,755元）及110年6、7月之勞健保費各1,225元，被告
    應再給付原告30,045元（95,250元－62,755元－1,225元－1,22
    5元＝30,045元）。　　
  ②國定例假日出勤加班費：
　  按「第36條所定之例假、休息日、第27條所定之休假及第38
    條所定之特別休假，工資應由雇主照給。雇主經徵得勞工同
    意於休假日工作者，工資應加倍發給。因季節性關係有趕工
    必要，經勞工或工會同意照常工作者，亦同。」勞基法第39
    條定有明文。又勞基法第39條所謂加倍發給，係指休假日當
    日工資照給外，再加發1日工資而言。原告主張其分別於109
    年10月1日（中秋節）、10月9日（國慶日補假）、10月10日
    （週六、國慶日）、110年1月1日（元旦）、2月11日(除夕
    ）、2月12日（農曆初一）、2月16日（農曆初五）、3月1日
    （和平紀念日補假）、4月3日及4月4日（清明節、兒童節）
    出勤，被告應給付上開國定假日出勤加班費15,000元（1,50
    0元×10天＝15,000元）。被告不爭執原告於前揭期日出勤，
    惟辯稱國定假日加班費均已支付，並提出原告工資表1份為
    證（見本院卷第53、54頁）。查109年10月1日、10月10日各
    為中秋節、國慶日，因慶日適逢週六，故於10月9日週五補
    假，依勞基法第37條暨同法施行細則第23條所定應放假之日
    ，雖均應休假，惟該休假日得經勞資雙方協商同意與其工作
    日對調，調移後之原休假日已成為工作日，勞工於該日出勤
    工作，不生加倍工資問題（勞工委員（87）台勞動二字第00
    5056號函釋）。原告係採排班休假制度，即已同意就放假日
    與工作日互為調整對調，則10月10日週六經排班後已成為工
    作日，自不得再行請求發給加倍工資，被告於109年10月已
    給付國定假日2日之加班費3,000元（見本院卷第53頁），並
    無短少。原告於110年1月1日元旦出勤，被告應加倍給付1日
    工資1,500元，被告已給付2,625元（見本院卷第54頁），並
    無短少。110年2月份，被告已給付國定假日加班費8,629元
    ，原告就此部分已不爭執（見本院卷第54、84頁）。110年3
    月1日為和平紀念日補假，被告應給付原告國定假日出勤工
    資1,500元。110年4月有民族掃墓節、兒童節各1日，被告應
    給付原告於上開國定假日出勤工資共3,000元，被告於7月補
    發2,134元，短少866元（見本院卷第54、84頁）。以上被告
    應給付原告國定假日出勤工資共計2,366元（1,500元＋866元
    ＝2,366元）。　
  ③生育給付短少損失：
　  按「被保險人在保險有效期間懷孕，且符合本條例第31條第
    1項第1款或第2款規定之參加保險日數，於保險效力停止後1
    年內，因同一懷孕事故而分娩或早產者，得請領生育給付。
    」、「被保險人合於左列情形之一者，得請領生育給付：一
    、參加保險滿二百八十日後分娩者。」、「生育給付標準，
    依下列各款辦理：二、被保險人分娩或早產者，除給與分娩
    費外，並按其平均月投保薪資一次給與生育補助費60日。投
    保單位違反本條例規定，將投保薪資金額以多報少或以少報
    多者，自事實發生之日起，按其短報或多報之保險費金額，
    處4倍罰鍰，並追繳其溢領給付金額。勞工因此所受損失，
    應由投保單位賠償之。」勞工保險條例第20條第2項、第31
    條第1項第1款、第32條第1項第2款及第72條第3項定有明文
    。查原告在勞工保險有效期間懷孕，且符合參加保險滿280
    日後分娩之要件，此有原告之投保資料查詢可按（置於勞小
    專調卷證物袋內），原告工資為45,000元，其月投保薪資應
    為45,800元，得按此一次請領60日之生育給付91,600元(45,
    800元÷30日×60日＝91,600元，元以下均四捨五入)，被告未
    經原告同意，自110年6月起逕行調降原告薪資及月投保薪資
    為31,800元，致勞保局僅核發生育給付86,934元（見本院卷
    第39頁），原告因此所生4,666元差額（91,600元－86,934元
    ＝4,666元）之損失，依勞工保險條例第72條第3項，自應由
    被告賠償。原告請求被告給付生育給付差額損失4,666‬元，
    應屬有理。
  ④育嬰津貼短少損失：　
    按「受僱者任職滿6個月後，於每一子女滿3歲前，得申請育
    嬰留職停薪，期間至該子女滿3歲止，但不得逾2年。育嬰留
    職停薪津貼之發放，另以法律定之。」、「本保險各種保險
    給付之請領條件如下：四、育嬰留職停薪津貼：被保險人之
    保險年資合計滿一年以上，子女滿三歲前，依性別工作平等
    法之規定，辦理育嬰留職停薪。」、「育嬰留職停薪津貼，
    以被保險人育嬰留職停薪之當月起前六個月平均月投保薪資
    百分之六十計算，於被保險人育嬰留職停薪期間，按月發給
    津貼，每一子女合計最長發給六個月。」性別工作平等法第
    16條第1項前段、第4項、就業保險法第11條第1項第4款、第
    19條之2第1項分別定有明文。又「本補助由勞保局按育嬰津
    貼所依據之平均月投保薪資百分之二十計算後，與育嬰津貼
    合併發給。」育嬰留職停薪薪資補助要點第五點亦有明文規
    定。次按「投保單位違反本法規定，將投保薪資金額以多報
    少或以少報多者，自事實發生之日起，按其短報或多報之保
    險費金額，處四倍罰鍰，其溢領之給付金額，經保險人通知
    限期返還，屆期未返還者，依法移送強制執行，並追繳其溢
    領之給付金額。勞工因此所受損失，應由投保單位賠償之。
    」、「受僱者或求職者因第7條至第11條或第21條之情事，
    受有損害者，雇主應負賠償責任。」分別為就業保險法第38
    條第3項、性別工作平等法第26條所明定。查原告自110年8
    月28日起至111年3月11日育嬰留職停薪，並申請育嬰留職停
    薪津貼及薪資補助，經勞保局核定每月留職停薪津貼、薪資
    補助各為23,280元、7,760元，合計31,040元，此有勞保局1
    10年11月3日保普核字第110078062405號函可按(見勞專調卷
    第67頁)，惟原告月投保薪資級距應為45,800元，依照上開
    規定，原告每月得領取育嬰留職停薪津貼、薪資補助應各為
    27,480元(45,800×60％＝27,480元)、9,160元(45,800×20％＝9,
    160元)，合計36,640元，每月短少5,600元（36,640－31,040
    元＝5,600元），6個月為33,600元，原告依上開規定請求被
    告賠償其差額損失33,600‬元，為有理由。
　⑤提撥勞退金：
　  按雇主應為適用勞工退休金條例（下稱勞退條例）之勞工，
    按月提繳退休金，儲存於勞工保險局設立之勞工退休金個人
    專戶。雇主每月負擔之勞工退休金提繳率，不得低於勞工每
    月工資百分之六，勞退條例第6條第1項、第14條第1項定有
    明文。依同條例第31條規定，雇主未依該條例之規定按月提
    繳或足額提繳勞工退休金，致勞工受有損害者，勞工得向雇
    主請求損害賠償；前項請求權，自勞工離職時起，因五年間
    不行使而消滅。該專戶內之本金及累積收益屬勞工所有，僅
    於未符合同條例第24條第1項所定請領退休金規定之前，不
    得領取。是雇主未依該條例之規定，按月提繳或足額提繳勞
    工退休金者，將減損勞工退休金專戶之本金及累積收益，勞
    工之財產受有損害，自得依該條例第31條第1項規定請求損
    害賠償；於勞工尚不得請領退休金之情形，亦得請求雇主將
    未提繳或未足額提繳之金額繳納至其退休金專戶，以回復原
    狀（最高法院101年度台上字第1602號裁判要旨參照）。查
    被告每月應依月提繳工資45,800元之級距提撥6％即2,748元
    至原告於勞保局之勞退金個人專戶，惟被告110年6、7月僅
    各提撥1,908元（見勞專調卷第43頁)，各短少840元。原告
    於產假後即留職停薪（見本院卷第24頁），原告請產假至11
    0年8月11日，加計8天休假，被告應給付19天工資，應提繳
    之退休金為1,740元（45,800元×6％×19/30＝1,740元），被告
    提繳1,717元，短少23元，是原告請求被告應提撥1,703元（
    840元＋840元＋23元＝1,703元）至勞動部勞工保險局之勞工退
    休金個人專戶，應屬有據，逾此範圍之請求，即非有理。
五、綜上所述，原告請求被告給付70,677元（30,045元＋2,366元
    ＋4,666‬元＋33,600元＝70,677元），及提繳1,703元至原告於
    勞保局之勞退金個人專戶，為有理由，應予准許，逾此範圍
    之請求，為無理由，應予駁回。又本判決第1、2項係法院就
    勞工之給付請求，為雇主敗訴之判決，依勞動事件法第44條
    第1項規定，應依職權宣告假執行，並依同條第2項規定，宣
    告被告得預供擔保免為假執行。另本件係適用小額訴訟程序
    ，依民事訴訟法第436條之19第1項規定，併確定訴訟費用額
    為1,000元，應由被告負擔。
六、訴訟費用負擔之依據：民事訴訟法第79條。
中    華    民    國    111    年    12    月    7    日
                      勞動法庭  法  官  鍾淑慧
以上正本係照原本作成。
如對本判決上訴，須於判決送達後20日內向本院提出上訴狀，並
須表明原判決所違背之法令及其具體內容與依訴訟資料可認為原
判決有違背法令之具體事實之上訴理由。（均須按他造當事人之
人數附繕本）。
民事訴訟法第436條之24第2項：對於本判決之上訴，非以違背法
令為理由，不得為之。
中    華    民    國   111    年    12    月    7     日
                                書記官  蔡蓓雅